【裁判字號】    98,消債更,177
【裁判日期】    980520
【裁判案由】    更生事件
【裁判全文】
臺灣板橋地方法院民事裁定           98年度消債更字第177號
聲  請  人  甲○○
上列當事人聲請消費者債務清理事件，經臺灣高雄地方法院97年
度審消債更字第三○○三號裁定移送前來，本院裁定如下：
    主        文
債務人甲○○自中華民國九十八年五月二十日下午四時起開始更
生程序。
本件由司法事務官進行更生程序。
    理        由
一、按法院開始更生程序之裁定，應載明其年、月、日、時，並
    即時發生效力；又法院裁定開始更生或清算程序後，得命司
    法事務官進行更生或清算程序，消費者債務清理條例第45條
    第1 項、第16條第1 項前段分別定有明文。
二、本件聲請人主張：其因負債信用卡等債務合計新台幣（下同
    ）781,144 元，有不能清償之情事，曾以書面向最大債權金
    融機構美商花旗銀行股份有限公司（下稱花旗銀行）請求共
    同協商債務清償方案，惟聲請人每月月薪約為18,000元至22
    ,000 元 左右，然扣除每月為患有精神疾病之妹妹支出扶養
    費2,000 元及自己之必要支出後，無法負擔花旗銀行所提出
    每月12,022元之還款方案，故協商未成立，且聲請人之無擔
    保或無優先權之債務總額未逾1,200 萬元，復未經法院裁定
    開始清算程序或宣告破產，爰請求裁定准予更生等語。
三、經查：
（一）聲請人主張之上開事實，業據其提出債權人清冊、財團法
      人金融聯合徵信中心債權人清冊、房屋租賃契約、勞工保
      險被保險人投保資料表、前置協商不成立通知書、全民健
      康保險繳費通知及收據、天然氣繳費通知暨收據、電費通
      知暨收據、水費通知單暨收據、中華電信股份有限公司繳
      費通知、醫療費用單據、台北市立聯合醫院和平院區診斷
      證明書、前置協商之聲請書及收入切結書影本、全民健保
      投保資料、身分證及健保卡影本、存摺影本、聲請人及受
      扶養人之財政部臺北市國稅局95至96年度之所得資料清單
      、聲請人及受扶養人之財產資料歸屬清單、南山人壽保險
      股份有限公司保險單影本、戶籍謄本、薪資明細表等件為
      證，堪任屬實。而聲請人於消費者債務清理條例施行前，
      曾與最大債權金融機構花旗銀行就無擔保債權進行協商，
      而花旗銀行提供每月12,022元之還款方案，惟未成立等情
      ，亦有花旗銀行陳報狀在卷可稽。
（二）依聲請人之95、96年度之綜合所得稅所得資料清單所載收
      入總額405,575元及142,628元，計算其每月平均收入約為
      22,000元，與前置協商提出之收入切結相同，應堪採認為
      其每月收入之數額，而聲請人居住於臺北縣，其每月必要
      支出依行政院主計處公佈之97年度臺灣省每人每月最低生
      活費用為9,829 元，另聲請人主張其尚需扶養罹患精神疾
      病之妹妹，有聲請人所附戶籍謄本及診斷證明書，已足認
      定。依以國稅局扶養免稅額計算，扶養費用每人每月為6,
      417 元，為其扶養費標準，扣除每月得領取之殘障補助
      4,000元後，聲請人每月約須支出2,417元。則聲請人之每
      月收入扣除必要支出及扶養費後後，所餘約9,754元（22,
      000元－0000－0000＝9,754 元 ），尚不足以依花旗銀行
      所提供之還款方案清償債務，則聲請人主張其有不能清償
      債務之情形，應堪採信。此外，又查無聲請人有消費者債
      務清理條例第6 條第3 項、第8 條或第46條各款所定駁回
      更生聲請之事由存在，則聲請人聲請更生，應屬有據，並
      命司法事務官進行本件更生程式，爰裁定如主文。
四、聲請人於更生程序開始後，應另提出足以為債權人會議可決
    或經法院認為公允之更生方案以供採擇，俾免更生程序進行
    至依消費者債務清理條例第61條規定應行清算之程度，附此
    敘明。
中    華    民    國    98    年    5     月    20    日
                  民事第三庭法  官  張紫能
以上正本係照原本作成
本裁定不得抗告
中    華    民    國    98    年    5     月    20    日
                            書記官  華海珍


司法院資訊處製作；財團法人民間司法改革基金會備份。
